【裁判字號】    99,審易,978
【裁判日期】    990827
【裁判案由】    竊盜
【裁判全文】
臺灣桃園地方法院刑事判決             99年度審易字第978號
公  訴  人  臺灣桃園地方法院檢察署檢察官
被      告  丁○○
上列被告因竊盜案件，經檢察官提起公訴（99年度偵字第169號）
被告於準備程序進行中為有罪之陳述，本院改以簡式審判程序，
判決如下：
    主  文
丁○○攜帶兇器竊盜，累犯，處有期徒刑柒月，扣案螺絲起子壹
支沒收。又竊盜，未遂，累犯，處有期徒刑參月。又踰越安全設
備竊盜，累犯，處有期徒刑捌月。應執行有期徒刑壹年貳月，扣
案螺絲起子壹支沒收。
    事  實
一、丁○○前於民國92年間，因妨害自由案件，經臺灣苗栗地方
    法院以93年度易字第1 號判決判處有期徒刑10月確定，另因
    傷害等案件，經臺灣高等法院臺中分院以93年度上易字第10
    01號判決各判處有期徒刑5 月、3 月，並定應執行有期徒刑
    6 月確定。前開數罪復經臺灣高等法院臺中分院以94年度聲
    字第8 號裁定應執行有期徒刑1 年4 月確定，於94年8 月12
    日縮刑期滿執行完畢。詎猶不知悔改，復意圖為自己不法之
    所有，分別基於意圖為自己不法所有之犯意，而為下列竊盜
    犯行：(一)於98年12月9 日上午6 時許，在苗栗縣公館鄉台6
    線125 公里處，先以客觀上得作為凶器使用之螺絲起子，將
    丙○○（車主：劉涂惠琴）停放於該處之車牌號碼Z3-2245
    號自小客車車門鑰匙孔弄鬆，再進入車內發動引擎後，竊取
    該車作為代步之用，嗣將該車棄置在桃園縣龍潭鄉○○路79
    巷38號（嗣經警尋獲後，已通知丙○○領回）。(二)於98年12
    月9 日上午9 時50分，在桃園縣龍潭鄉○○街54號旁，乘車
    牌號碼9N-1249 號自用小貨車駕駛乙○○下車卸貨、疏未注
    意之際，潛入該車，擬將乙○○放置在方向盤之鑰匙發動，
    竊走該車時，遭乙○○發現，被拖出車門後逃逸而不遂。(三)
    於同日上午10時許，前往桃園縣龍潭鄉○○路51巷29號甲○○住處 (侵入住宅部份未據告訴)， 趁該住宅無人之際，自
    住宅後方氣窗爬入屋內，竊取置於該住處內之BENQ數位相機
    、哈電族翻譯機、MOTOROLA手機充電器各1 台得手。嗣於同
    日上午10時5 分許，甫離開甲○○之住處不遠，即在桃園縣
    龍潭鄉○○路180 巷口旁，為警查獲，並當場查扣甲○○失
    竊之BENQ數位相機、哈電族翻譯機、MOTOROLA手機充電器各
    1 台等贓物，及丁○○作案用之螺絲起子1 支，而悉上情。
二、案經桃園縣政府警察局龍潭分局報請臺灣桃園地方法院檢察
    署檢察官偵查起訴。
    理  由
一、本件被告所犯係死刑、無期徒刑、最輕本刑為三年以上有期
    徒刑以外之罪，其於準備程序中就被訴事實為有罪之陳述，
    經法官告知簡式審判程序之旨，並聽取公訴人及被告之意見
    後，本院依刑事訴訟法第273條之1第1 項規定裁定進行簡式
    審判程序，合先敘明。
二、上揭犯罪事實(一)、(三)，業據被告於警詢、偵訊及本院審理時
    坦承不諱，核與證人即被害人丙○○、甲○○於警詢中之證
    述情節相符，復有被害人之贓物認領保管單、車籍查詢資料
    在卷可考。又上開犯罪事實(二)之基本犯罪事實部分，即被告
    未得貨車車主乙○○同意，自行上駕駛座，發動引擎，準備
    開車而遭車主勒住脖子，取下鑰匙等情，亦據被告自承在案
    ，雖被告陳稱因當時天氣很熱，曾向證人乙○○請求可否載
    其一程並打開冷氣等語，惟亦自陳「不知道車主是否有聽到
    我的話」，上開辯解尚無解於被告罪責之成立，復有證人即
    被害人乙○○於警詢之證述及贓物認領保管單、車籍查詢查
    料在卷可佐。綜上，足認被告上開犯罪事實(一)、(三)之自白及
    犯罪事實(二)之有罪陳述，均與事實相符，被告犯行堪以認定
    ，應依法論科。
三、查扣案之螺絲起子1 支為金屬製品，質地堅硬，於客觀上足
    以對人之生命、身體、安全構成威脅，自屬兇器無訛。又按
    刑法第321 條第1 項第2 款之「門扇」專指門戶而言，即建
    築物內外間之出入口大門，而所謂「其他安全設備」，指門
    扇、牆垣以外，依通常觀念足認防盜之一切設備而言，如門
    鎖、窗戶、房間門或通往陽臺之門即屬之。核被告如上開犯
    罪事實(一)所為，係犯刑法第321 條第1 項第3 款攜帶兇器竊
    盜罪；上開犯罪事實(二)所為，係犯同法第320 條第3 項、第
    1 項竊盜未遂罪；上開犯罪事實(三)所為，係犯同法第321 條
    第1 項第2 款踰越安全設備竊盜罪。被告所犯上開3 次竊盜
    犯行，犯意各別，行為互殊，應分論併罰之。又被告有如事
    實欄所載之科刑執行紀錄，有臺灣高等法院被告前案紀錄表
    在卷可佐，其於前案執行完畢後5 年內故意再犯本件有期徒
    刑以上之罪者，均為累犯，均應依刑法第47條第1 項之規定
    ，加重其刑。另被告已著手上開犯罪事實(二)之實行而不遂，
    為未遂犯，爰依刑法第25條第2 項規定，減輕其刑，其刑有
    加重及減輕，並依同法第71條第1 項規定，先加後減之。爰
    審酌被告正值壯年，不思以正當手段獲取財物，嚴重蔑視他
    人財產權，並斟酌竊得財物價值、對被害人所生危害、犯罪
    手段、犯後坦承犯行、生活狀況與智識程度及所竊之物經被
    害人領回等一切情狀，分別量處如主文所示之刑，並定其應
    執行之刑。至扣案螺絲起子1 支，為被告所有供犯本案所用
    之物，應依刑法第38條第1 項第2 款規定宣告沒收之，另扣
    案被告所有之鑰匙1 支，業據被告陳明並非供本件犯罪所用
    ，亦非違禁物品，無從為沒收之諭知，附此敘明。
據上論斷，依刑事訴訟法第273 條之1 第1 項、第299 條第1 項
前段，刑法第321 條第1 項第2 款、第3 款、第320 條第3 項、
第1 項、第47條第1 項、第25條第2 項、第71條第1 項、第38條
第1 項第2 款、第51條第5 款，判決如主文。
本案經檢察官顏世翠到庭執行職務。
中    華    民    國    99    年    8    月     27     日
                    刑事庭  法  官  林孟宜
以上正本證明與原本無異。
如不服本判決，應於判決送達後10日內向本院提出上訴狀（應附
繕本），其未敘述上訴理由者，應於上訴期間屆滿後20日內補提
理由書狀於本院，上訴於臺灣高等法院。
                            書記官  洪明媚
中    華    民    國    99    年    8     月    27     日
附錄本案論罪科刑法條：
中華民國刑法第320條
意圖為自己或第三人不法之所有，而竊取他人之動產者，為竊盜罪
，處 5 年以下有期徒刑、拘役或 500 元以下罰金。
意圖為自己或第三人不法之利益，而竊佔他人之不動產者，依前項
之規定處斷。
前二項之未遂犯罰之。
中華民國刑法第321條
犯竊盜罪而有左列情形之一者，處 6 月以上、 5 年以下有期徒
刑：
一  於夜間侵入住宅或有人居住之建築物、船艦或隱匿其內而犯
    之者。
二  毀越門扇、牆垣或其他安全設備而犯之者。
三  攜帶兇器而犯之者。
四  結夥三人以上而犯之者。
五  乘火災、水災或其他災害之際而犯之者。
六  在車站或埠頭而犯之者。
前項之未遂犯罰之。

司法院資訊處製作；財團法人民間司法改革基金會備份。
